# 请教陈版，平台公司以融资为目的设立的合伙企业是否需要并表

提问人：sjlw 时间：2017-01-17 01:07:55
案例一： A集团为政府的平台公司，B公司为基金管理有限公司，C公司为信托有限公司，A、B、C设立X有限合伙企业（以下简称X或合伙企业），其中，B公司为普通合伙人（执行事务合伙人），A、C为有限合伙人,A为劣后合伙人，C为优先合伙人。 设立X有限合伙企业的目的为：X以收益权方式投资于A集团推荐的并经合伙企业审核通过的符合合伙企业主体和国家政策导向的Y项目，并以投资项目所得收益及其他途径获得的收益向合伙人进行分配。 X合伙企业存续期限十年。 X合伙企业总认缴货币出资额 1140 万元，其中：经合伙人协商，一致同意B以劳务认缴出资额 10 万元，A认缴出资额 150 万元，C认缴出资额 980 万元。 各合伙人实际出资 1000 万元，其中：C实际出资 850 万元，A实际出资 150 万元。 C用以出资的 850 万元，来源于C发起设立 “A集团系列第L期集合资金信托计划”募集的资金。 合伙协议约定，除非经合伙人会议决议同意外，有限合伙人不得提出退伙或减少出资，但C因发行信托计划未能足额募集资金除外，A集团在C退伙之前，不得提出退伙或减少出资。 同时，合伙协议约定，Y项目投资期结束后，合伙企业尚未投出的货币资金，可以采取存放银行、购买央行票据、国债及其他投资决策委员会同意的方式进行临时投资；约定除非经合伙人会议同意，合伙企业存续期间内不得举借债务或为第三方债务提供担保。 投资决策委员会成员为 5 名，候选人由B提名 1 人，C提名 2 人，A集团提成 2 人，并由合伙人会议选举产生，投资决策委员会设主任委员 1 名，主任委员由B在委员中指定。投资委员会会议可以采取现场会议、电话会议或通讯表决方式进行， 4 名（含）以上的成员参与的会议方为有效，投资决策委员会成员一人一票，会议决议应由超过全体委员有效表决票数的五分之四（含）通过后生效。 同时，约定的收益分配与亏损分担如下： 合伙企业出现亏损时，首先由普通合伙人以其认缴出资额为限承担，超出普通合伙人认缴出资额但低于合伙企业总认缴出资额的部分，先由A集团以其认缴的出资额为限承担，再由C以其认缴的出资额为限承担，超出合伙企业总认缴出资额的部分，由普通合伙人承担无限责任。 货币收益分配时间：（ 1 ）、在每自然季度末月第 20 日和信托计划终止日，普通合伙人应当将合伙企业投资变现取得货币收入扣除合伙企业运行所必要的费用后，向合伙人进行分配；（ 2 ）、除第（ 1 ）项所述分配日之外的其他分配日，需经合伙人会议同意后，方能由普通合伙人将合伙企业投资变现取得的货币收入扣除合伙企业运行所必要的费用后，向合伙人进行分配。 合伙企业在分配日进行货币分配时，按下列约定顺序进行分配，如果当期不足以支付，所差金额按照以下顺序在下一期支付。 ①除B固定管理费以外实际发生的有限合伙企业费用； ②C实缴货币出资额所对应的投资收益，具体计算方法为: P=L×11.2%×N/365 其中：P为C实缴货币出资额的实际存续金额，若当个核算期内拟返还部分或全部C实缴货币出资的，则P为当期拟返还的那部分实缴货币出资额。 N（即核算期）自C首次实缴出资之日或本次分配日前最近一个未返还C实缴货币出资额的分配日至本次分配日之间经过的实际天数。如自C首次实缴出资之日至C实缴货币出资额部分（全部）返还之日经过的实际天数不足 365 天，则按 365 天计算。 ③应返还的C的实缴货币出资。 ④B的固定管理费和投资业绩报酬，该两部分合计具体计算公式为：Q= L×0.3%×N/365，L、N的定义同②所述。 ⑤在最后一个分配日，在全部上述顺序在前的款项得以足额支付后，则剩余财产（如有）归属于A集团，可以以货币、实物资产、股权或混合财产等方式向A集团分配。 此外，A集团与C签定《差额支付协议》，如果合伙企业货币形态的财产不足以支付合伙协议约定的合伙企业费用和C实缴货币出资额及相应的投资收益，C将以书面形式向A集团发送支付通知，A集团承诺在收到C书面通知后的五个工作日内，无条件、不可撤销的以货币形式按照书面通知中要求的时间和金额等向C足额支付应付差额。若A集团在收到C通知后的五个工作日内未能以货币形式足额支付应付差额，则C有权按照《差额支付协议》的约定选择强制执行并追究A集团的违约责任。 此外，Y项目公司与合伙企业签定《项目优先收益权转让协议》，Y项目公司将项目优先受益权作价 1000 万元转让给合伙企业，优先收益权转让后，Y项目公司按约定的金额和时间向合伙企业支付存续期内的全部项目优先收益。Y项目公司最迟至每个核算日向合伙企业支付一次项目优先收益。
每期应支付的项目优先收益=∑该核算期内每日实际存续的特别优先收益余额×11.5%/365，∑的计算期间为当个核算期的实际天数。
案例二： 甲、乙为资产管理有限公司，丙集团为政府的平台公司，甲、乙、丙设立丁有限合伙企业，甲为普通合伙人（执行事务合伙人），乙为优先合伙人，丙为劣后合伙人。 设立丁合伙企业的目的为通过执行事务合伙人指定银行向被投资项目公司发放委托贷款，在资金闲置期间可存放或投资于货币基金或银行存款等流动性金融工具。 丁合伙企业经营期限 5 年。 丁合伙企业总认缴出资额2401 万元，其中，甲认缴出资额 1 万元，乙认缴出资额 1800 万元，丙集团认缴出资额 600 万元。 合伙协议约定，全体合伙人分三期完成合伙企业总认缴出资额。第一期由甲实缴 1 万元，乙实缴 1000 万元，丙集团实缴333.34万元，第二期、第三期认缴出资额在合伙协议签定之日起五年内进行实缴。后续各期缴付按照甲发出缴付出资通知书通知各合伙人，各合伙人在甲发出缴付出资的通知后，按照甲通知中所确定的出资额和出资时间缴付出资，各期缴付出资过程中，乙在丙集团出资确认到位后进行出资，如丙集团未在规定的出资时间内完成当期全额出资，乙有权拒绝出资，并不承担相应违约责任。 同时，合伙协议约定，乙以发行专项资产管理计划的方式募集其在合伙协议下的认缴出资，乙能否缴付出资以XX专项资产管理计划（以下简称“专项资产管理计划”）是否成立并生效及专项资产管理计划委托资金足额缴付到位为前提，且缴付出资金额以专项资产管理计划的委托资产实际追加的规模为准。如因专项资产管理计划未能成立或委托资金未能足额缴付到位，导致乙未能按照本协议约定缴付出资的，则不承担任何责任。甲应将乙认缴出资额缩减至其实缴出资额并及时办理工商变更登记。乙有权退伙或减少认缴出资额且无需承担责任，甲及丙集团对此无异议。 合伙协议还约定，全体合伙人一致同意，丁合伙企业的财产不聘请具有基金托管资格的商业银行进行托管，而聘请Y作为合伙财产监管人，对合伙财产进行监管，作为保障合伙财产的安全的措施，经投资决策委员会同意后，由甲向Y发出划款指令，具体以丁合伙企业签署的《监管协议》进行约定。全体合伙人一致同意上述资金监管安排、充分知悉并自愿承担合伙企业未聘请托管银行进行托管，可能带来全部风险。 合伙协议还约定，在内部设立投资决策委员会，投资决策委员会由五名成员组成，其中甲委派一名，丙集团委派两名，乙委派两名（“特别委员”，即对于投资决策委员会的决策事项享有一票否决权）。合伙企业任何事项的作出，须经过二分之一以上的投资决策委员会成员同意且特别委员未对该投资决策投反对票的前提下获得通过。 合伙协议约定的投资回报分配和亏损、费用分摊如下： 合伙企业投资收益的来源为依据委托贷款协议进行委托贷款产生的利息，投资收益收到之后在扣除合伙企一应缴纳税费后，全部向乙分配，丙集团及甲均放弃收益分配权。 （ 1 ）乙就其投资享有收益权，特指从事债权投资、委托贷款取得的利息收入，乙的收益不做复利计算。 （ 2 ）丙集团就其投资不享有任何收益权，并在任何情况下均不得就其出资主张收益权。 （ 3 ）乙的收益由委托贷款的借款人支付。甲在合伙企业成立后按季度从合伙企业财产中计提，按季度向乙支付。 （ 4 ）合伙企业清算后，合伙企业所取得的投资收益在扣除合伙企业费用、扣除已支付的各期投资收益后的可分配收益，满足总体的分配规则后，按如下分配原则进行分配。
①优先向乙分配其实缴出资及投资收益； ②然后向甲分配其实缴出资及投资收益； ③其次向丙集团分配其实缴出资； ④最后剩余可分配收益全部归属于乙。 （ 5 ）全体合伙人一致同意，自乙在其首期出资实缴到位后第四年开始，乙有权实施有限合伙份额减资安排，并由甲办理工商变更登记，其他合伙人不得减资。 合伙企业的亏损和债务按如下方式分担： 合伙企业在认缴出资总额之内的亏损先由丙集团承担，无法完全弥补亏损时，则由乙以其认缴资金为限承担，超出丙、乙认缴出资总额的亏损由甲承担。对于合伙企业的债务丙、乙以其认缴资金为限对合伙企业债务承担责任，甲对合伙企业的债务承担无限连带责任。
上述两案例最大的区别在于—— 案例一中优先合伙人C以实缴的出资额按固定的收益率享受收益权，对于资金使用者Y项目公司向合伙企业支付的收益，在扣除合伙企业费用后，由劣后合伙人A集团享有。 案例二中劣后合伙人丙集团不享受任何收益，合伙企业依据委托贷款协议进行委托贷款产生的利息，包括由劣后合伙人丙集团实缴出资进行委托贷款产生的利息都全部由优先合伙人乙享有。
对于上述两案例，项目组一致同意两案例的实质均为平台公司为项目融资，设立合伙企业只是形式。 对于上述两案例是否纳入平台公司财务报表合并范围，项目组有两种不同意见： 第一种认为，应当纳入平台公司财务报表合并范围，理由为设立合伙企业的实质目的是平台公司为项目融资，合伙企业实质上的最终责任人为平台公司，平台公司应将合伙企业纳入合并范围，同时将平台公司实缴的出资与合伙企业实收资本抵销后，再将优先合伙人出资由实收资本调整为借款，将合伙企业支付给优先合伙人的收益确认为利息支出，也就是将合伙企业的收入、成本直接抵销。如果不纳入合并范围，则平台公司对合伙企业的投资与合伙企业回到平台公司下属项目资金形成的负债属于合伙企业实缴出资的那一部分无法抵销，使平台公司同时虚增资产和负债。 第二种认为，平台公司不应将合伙企业纳入合并范围，理由是平台公司不能从合伙企业取得可变回报，证明平台公司不能控制合伙企业，特别是案例二，平台公司不享有任何收益权，其对合伙企业实缴出资形成的利息收入也由优先合伙人享有，将其纳入合并范围不符合准则关于控制的定义。 项目组两种观点都无法说服对方。 请教陈版， 一、上述案例一、案例二平台公司是否都需要将合伙企业纳入合并范围，如果是，请问要如何引经据典的说服对方；如果否，请问其不能并表的理由是否确实为没有控制，在合伙企业最终责任由平台公司承担的情况下，能否以不能取得可变回报来认定其对合伙企业没有控制。 二、请问上述两案例中，案例一平台公司在合伙企业的实缴出资可获得扣除合伙企业费用之外的收益与案例二平台公司不能取得任何收益这一区别是否对平台公司将合伙企业纳入合并范围产生影响，因为也有一种观点，依据这一本质的不同，认为案例一应并表，案例二不应并表。 非常感谢！

回答人：chenyiwei
这两个案例中的合伙企业都应纳入其唯一劣后级合伙人的合并报表范围。对“可变回报”应做广义理解，此处劣后级LP承担的兜底风险也是可变回报的一部分。 这两个案例中的合伙企业投资方向均由劣后级LP选定，能够主导其投资决策，并享有可变回报（信用风险兜底），并可凭借其对投资决策的主导权影响合伙企业及其自身的可变回报。因此满足“控制三要素”，应纳入合并报表范围。

提问人：sjlw 时间：2017-01-17 12:28:22
但是陈版，项目组还是有成员认为，合伙企业劣后合伙人并未承担兜底风险，劣后合伙人也是以其在合伙企业的出资额来承担风险，合伙企业的责任由各合伙人承担，合伙企业是按单独成立的主体来运作，而并不是以合伙人的名义在运作。 我还是没办法说服他们！ 谢谢陈版！

回答人：chenyiwei
合伙企业的债务名义上由GP承担兜底责任，但鉴于该合伙企业的投资方向是债权性投资，本身风险较小，要求GP承担无限责任的可能性基本不存在。一旦发生债务违约，首先由劣后级LP承担，故承担可变回报的量级和可变性最大

提问人：呼叫帮助 时间：2018-04-08 12:58:15
本公司是一家政府的融资平台公司，由政府注资成立。现承接全县的修路项目，项目总投资为 88215 万元，本公司向国开行贷款 7 亿元，项目资本金为 18215 万元需自筹，与国开行签订的合同规定：贷款发放前，同比例资本金要到位。 16 年 11 月份，本公司向政府申请拨付项目资本金9107.5万元，当本公司收到政府拨付的资本金时该如何账务处理？

回答人：chenyiwei
政府批文中应当会明确是否增加本企业的注册资本，可根据批文规定处理。